# 求助陈版及各位大神，票据贴现对当年现金流的影响

提问人：merryyanh 时间：2022-08-15 12:13:43
求助陈版，对于附追索权的票据进行贴现，贴现得到的金额CF计入——筹资活动，取得借款收到的现金。
现在有一个问题，附追索权的票据，如果贴现当年到期，要分别模拟借款收到的现金 和偿还借款两部分吗？还是说因为是一个年度内进行的，所以不需要体现现金流？只在年底 1231 时点，根据已贴现但尚未到期的票据模拟取得借款收到的现金呢？次年到期，再模拟偿还借款？
烦请不吝赐教，非常感谢！

回答人：chenyiwei
不论所贴现票据的到期是与贴现在同一年，还是在次年，在票据到期正常兑付时，作为贴现申请人都不需要同步模拟两笔金额相同、方向相反的现金流量。因为在这一时点，并无现金进入或流出本企业的账户。

提问人：merryyanh 时间：2022-08-18 18:03:46
陈版，还有就是比如我一年内多次贴现，且都是不可终止确认的票据，那多次贴现款CF都要放在筹资-取得借款得到的现金流吗？

回答人：chenyiwei
是。